【裁判字號】    90,台上,2534
【裁判日期】    900426
【裁判案由】    違反毒品危害防制條例
【裁判全文】
最高法院刑事判決                                九十年度台上字第二五三四號
    上  訴  人  甲○○
右上訴人因違反毒品危害防制條例案件，不服台灣高等法院中華民國九十年一月二十
日第二審判決（八十九年度上訴字第四三八四號，起訴案號：台灣新竹地方法院檢察
署八十八年度偵字第三九六九號），提起上訴，本院判決如左：
    主  文
上訴駁回。
    理  由
按刑事訴訟法第三百七十七條規定，上訴於第三審法院，非以判決違背法令為理由，
不得為之。是提起第三審上訴，應以原判決違背法令為理由，係屬法定要件。如果上
訴理由狀並未依據卷內訴訟資料，具體指摘原判決不適用何種法則或如何適用不當，
或所指摘原判決違法情事，顯與法律規定得為第三審上訴理由之違法情形，不相適合
時，均應認其上訴為違背法律上之程式，予以駁回。本件原判決綜合調查證據之結果
，認上訴人甲○○犯有毒品危害防制條例第五條第二項意圖販賣而持有第二級毒品（
安非他命）罪之事實，因認第一審關於此部分之判決，論上訴人以上開罪名，量處有
期徒刑伍年貳月，扣案之第二級毒品（安非他命）貳拾壹包（重量詳原判決附件法務
部調查局檢驗通知書所示）沒收銷燬，為無不合，予以維持，駁回上訴人在第二審關
於此部分之上訴，已詳認定犯罪事實之依據及憑以認定之理由，並對上訴人否認具
販賣安非他命意圖之辯詞，如何不足採信，均已依據卷內資料予以指駁及說明，從形
式上觀察，原判決並無違背法令情形。按事實之認定及證據之取捨，乃屬事實審法院
之職權，苟無違反經驗法則及論理法則，自難指為違法。上訴人如何具販賣安非他命
意圖，致本件犯行之成立，原判決於理由一(一)、(二)、(三)已詳述其調查審認之結果，核
屬事實審法院採證認事職權之適法行使，不能任指為違法。上訴意旨仍執其在原審之
辯詞，謂其基於價額便宜、方便吸食及駕駛計程車營業時提神考量，向綽號「阿全」
男子一次購買大量安非他命，並順手索取小空袋分裝安非他命貳拾壹包，置於所駕駛
計程車內，分裝時係任意分裝，未使用秤，各包安非他命重量僅貳包相同，警方至上
訴人家中搜索均未查獲分裝袋或秤，原判決所認定安非他命分裝事實，顯與一般交易
習慣不符等語，係就原判決已詳為論斷與說明之事項，再事爭執，殊非適法之第三審
上訴理由。又按審理事實之法院，其認定被告犯罪事實所憑之證據，並不以直接證據
為限，間接證據亦包括在內，凡綜合調查所得之各種直接及間接證據，本於推理之作
用得其心證而為事實之判斷，既與事實無違，此項判斷即與完全憑空推測迥異，即不
容任意指為違法。原判決並非僅依憑分裝貳拾壹包之安非他命為認定上訴人犯行之唯
一證據，尚且引述上訴人於原審時之供述，暨搜索扣押筆錄壹份、照片貳張、法務部
調查局鑑驗通知書等證據（見原判決理由一(一)、(二)、(三)），本於推理之作用予以綜合
判斷，認與事實相符，始資為論罪基礎，經核並無違證據法則。此外，上訴人徒憑己
意，對原審職權之適法行使及原判決理由已詳為論斷之事項，任意爭辯，顯與法定上
訴第三審之形式要件不符，其上訴違背法律上之程式，應予駁回。
據上論結，應依刑事訴訟法第三百九十五條前段，判決如主文。
中      華      民      國     九十     年      四      月    二十六    日
                              最高法院刑事第六庭
                                  審判長法官  謝  家  鶴
                                        法官  洪  文  章
                                        法官  花  滿  堂
                                        法官  陳  世  淙
                                        法官  洪  佳  濱
      右正本證明與原本無異
                                              書  記  官
中      華      民      國     九十     年      五      月      九      日


司法院資訊處製作；財團法人民間司法改革基金會備份。
